# 无偿注入被投资单位的土地使用权是放在其他资本公积还是资本溢价

提问人：cherry_55 时间：2013-01-23 09:40:53
无偿注入被投资单位的土地使用权是放在其他资本公积还是资本溢价？

回答人：chenyiwei
基于母子公司等特定关系进行资本性投入的，计入“资本公积——资本溢价或股本溢价”。

提问人：yemingzhu1980 时间：2015-01-27 12:46:52
A公司与B公司成立了C公司，A出资 600 万，B公司出资 400 万元，注册资本和实收资本均为 1000 万元。A占股份60%，B占股份40%。
现在C 公司账目资本公积—其他资本公积里面有 300 万元。是B公司投入的! 1)300万元放在资本公积-其他资本公积 肯定不对，应放在资本溢价里面 2 ）B公司直接投入的 300 万元资本溢价，是否合理啊,是否符合公司法的规定。 感谢陈老师指点。谢谢。

回答人：chenyiwei
看股东之间的协议约定，只要不违反法律的强制性、禁止性规定即可。

提问人：奥迪特 11 时间：2017-02-18 21:42:05
请问陈老师，股东将以实物出资进行货币出资置换，并将置换出的实物资产无偿投入给公司，这种情况属于资本溢价还是其他资本公积？

回答人：chenyiwei
如果该置换出的实物资产对公司而言仍有价值，则应以适当的计量结果体现在公司报表中，贷记“资本公积——资本溢价”。因为这也是股东的投入。